【裁判字號】    97,易,81
【裁判日期】    970526
【裁判案由】    竊盜等
【裁判全文】
臺灣板橋地方法院刑事判決                97年度易字第81號
公  訴  人  臺灣板橋地方法院檢察署檢察官
被      告  甲○○
?????  乙○○
選任辯護人  董子祺律師
上列被告等因竊盜等案件，經檢察官提起公訴（96年度偵字第
22154 號），本院判決如下：
    主  文
甲○○竊盜，累犯，處有期徒刑柒月。
乙○○收受贓物，處有期徒刑參月，如易科罰金，以新臺幣壹仟
元折算壹日。
    事  實
一、甲○○於民國94年間因施用毒品案件，經本院以94年度簡字
    第1076號判處有期徒刑6 月確定，於95年8 月15日縮刑期滿
    執行完畢（本案構成累犯）。猶不知悔改，於96年9 月19日
    晚間至翌（20）日清晨6 時間某時，見丙○○所有車牌號碼
    4682-PC 號自小貨車停放於臺北縣中和市○○街43巷1 號前
    ，竟意圖為自己不法之所有，以不詳方法開啟上開自小貨車
    車門鎖並發動駛離，而竊取該自小貨車及車內JENSEN廠牌汽
    車音響1 臺得手。於96年9 月20日清晨6 時許，甲○○駕駛
    上開自小貨車前往臺北縣中和市○○街14巷24號2 樓乙○○
    住處樓下，由乙○○將一黑色手提袋交付予甲○○。甲○○
    復於96年9 月20日上午8 、9 時許，攜帶前開竊得之汽車音
    響前往乙○○上開住處，乙○○明知該汽車音響係甲○○竊
    得之贓物，竟仍於同日（20日）某時，基於收受贓物之犯意
    ，在上開住處收受該汽車音響，並將之擺放於其房間內。嗣
    於96年9 月20日上午7 時50分許，丙○○發覺前開自小貨車
    遭竊後，報警處理，經警調閱附近監視器畫面查看，發覺乙○○於96年9 月20日清晨6 時許，手持一黑色手提袋交付予
    駕駛前開失竊貨車之人，而循線於同日下午4 時10分許，在
    乙○○上開住處查獲甲○○及乙○○，並自乙○○房間內扣
    得上開汽車音響及於乙○○住處附近尋獲前開失竊貨車（汽
    車音響及貨車均業由丙○○立據領回），始查悉上情。
二、案經丙○○訴由臺北縣政府警察局中和分局報請臺灣板橋地
??方法院檢察署檢察官偵查起訴。
    理  由
壹、證據能力部分
??本判決後開所引用被告甲○○、乙○○以外之人於審判外之
    陳述（包括書面陳述），固屬傳聞證據，惟公訴人、被告及
    辯護人就該等審判外陳述之證據能力，於本案言詞辯論終結
    前均未聲明異議。本院審酌該等證據資料製作時之情況，並
    無違法不當及證明力明顯過低之瑕疵，亦認為以之作為證據
    應屬適當，依刑事訴訟法第159 條之5 規定，認該等證據資
    料均有證據能力，合先敘明。
貳、認定本案犯罪事實之證據及理由
一、訊據被告甲○○、乙○○均否認有何竊盜或收受贓物之犯行
    ，被告甲○○辯稱：伊未竊取前開自小貨車，監視器畫面中
    駕駛前開自小貨車之人不是伊。96年9 月20日伊前往乙○○
    上開住處休息，警察到場時，伊在睡覺，不知發生何事，前
    揭汽車音響是在被告乙○○之住處搜到的等情。被告乙○○
    則辯陳：伊並未注意前開汽車音響是何時放置在上開住處房
    間內，當天還有3 、4 個朋友來，大家進進出出，伊未注意
    有人在伊房間裡放東西，伊並無收受贓物之情事等語。
二、被告甲○○竊盜部分
(一)、經查丙○○所有之車牌號碼4682-PC 號自小貨車係於96年9
    月19日晚間停放於臺北縣中和市○○街43巷1 號前，嗣於96
    年9 月20日上午7 時50分許，丙○○發覺前開自小貨車及其
    內之汽車音響遭人竊取，旋於同日上午8 時10分許向警方報
    案之事實，業據證人即告訴人丙○○於警詢及偵查中證述明
    確，復有臺北縣政府警察局車輛協尋電腦輸入單1 紙在卷可
    稽，此部分自堪認定。
(二)、警方接受丙○○之報案後，經調閱前開案發現場附近之監視
    錄影器畫面，發覺前開失竊自小貨車於96年9 月20日清晨6
    時許曾駛往乙○○上開住處樓下，乙○○並將一黑色手提袋
    交付予駕駛該車之人等情，亦經證人即本案承辦警員王鼎慶
    於本院審理時到庭證述屬實，且有監視器翻拍照片10張在卷
    可稽（見偵查卷第46頁至第50頁）。而該等監視器畫面中駕
    駛上述失竊自小貨車前往乙○○住處樓下，並收受乙○○交
    付之黑色手提袋之人即為被告甲○○乙節，迭據證人乙○○
    於警詢、偵查及本院審理時證稱：當時是被告甲○○駕駛該
    貨車，被告甲○○之朋友要伊要拿一個黑色包包給甲○○，
    。該黑色包包與後來警察查獲甲○○時查扣之黑色手提袋是
    同一個等語明確（見偵查卷第26頁、第27頁、第73頁、本院
    卷第66頁、第67頁），參以被告甲○○於警詢中亦自承監視
    畫面中乙○○於96年9 月20日清晨6 時許交付予駕駛該貨車
    之人之黑色手提袋係其所有（見偵查卷第8 頁、第9 頁），
    另有被告甲○○於96年9 月20日下午4 時10分許在乙○○上
    開住處被查扣之黑色手提袋1 只扣案可稽及該黑色手提袋照
    片1 紙附卷為憑（見偵查卷第53頁），足佐證人乙○○之前
    開證述，應與事實相符。再者，依前揭監視器翻拍照片所示
    ，被告乙○○係將一黑色手提袋交付予該自小貨車之駕駛者
    ，顯見駕駛該自小貨車之人，自非被告乙○○；而本案警方
    係於96年9 月20日下午4 時10分許，在被告乙○○前開住處
    同時查獲被告乙○○及甲○○，並於被告乙○○住處房間內
    扣得被害人丙○○失竊之汽車音響，及在乙○○住處附近之
    臺北縣中和市○○街14巷12號前尋獲前開自小貨車等事實，
    此有證人王鼎慶於本院審理時之證詞及卷附臺北縣政府警察
    局車輛尋獲電腦輸入單、汽車音響照片、丙○○出具之贓物
    認領保管單各1 紙可參，亦徵證人乙○○指稱駕駛該失竊小
    貨車之人確為被告甲○○等語，應非憑空虛捏。被告甲○○
    以上開監視器畫面未能清楚拍攝駕駛該貨車之人之面貌，飾
    詞否認該貨車為其駕駛云云，無足採信。
(三)、參諸上開自小貨車係於96年9 月19日晚間經丙○○停放於臺
    北縣中和市○○街43巷1 號前，於96年9 月20日凌晨6 時許
    ，即由被告甲○○駕駛前往乙○○住處樓下，足見該車失竊
    之時間與被告甲○○駕駛該車前往乙○○住處樓下之時間極
    為密接，該車如非被告竊取，衡情竊取該車之人，鮮有在夜
    間且如此短暫之時間內即將竊取之車輛轉交被告駕乘之可能
    ，況被告甲○○於本案中，始終均未供陳該車乃其向他人所
    借用或收受駕駛，則該車應係被告於96年9 月19日晚間至96
    年9 月20日凌晨6 時間某時以不詳方式竊取後，開往乙○○
    住處樓下，應屬無疑。被告甲○○之竊盜犯行，堪以認定。
三、被告乙○○收受贓物部分
(一)、經查被害人丙○○失竊之汽車音響，係由警方於96年9 月20
    日下午4 時20分許，在乙○○上開住處之房間內查獲之事實
    ，業經被告乙○○於警詢時自承無訛，核與證人甲○○於警
    詢及本院審理中之證述相符，且有臺北縣政府警察局中和分
    局扣押物品目錄表1 紙附卷可稽。
(二)、被告乙○○雖辯稱其不知道上開音響何時置放於房間內，其
    未注意有人在伊上開房間內放置物品云云。惟觀以卷附前開
    汽車音響之照片，該汽車音響具有相當之體積，且該音響置
    放於被告乙○○房間內之情形，亦據證人王鼎慶於本院審理
    中結證：伊當時在臺北縣中和市○○街14巷24號2 樓房間內
    搜到汽車音響，當時房間內之光線正常，汽車音響放置在地
    上，沒有插電，且未以袋子裝盛，一進去房間即可看到等語
    甚明（見本院卷第59頁至第61頁），另有證人當庭繪製之房
    間草圖1 紙附卷可參（見本院卷第77頁），是該汽車音響既
    置放於被告乙○○房間內之地面上，一眼即可目賭，被告乙○○辯稱其未注意，也不知為何該音響會置放在其房間內等
    語，顯不可採。又前開自小貨車乃被告甲○○所竊取乙節，
    業如前述，則該車內之汽車音響，當係連同該車併為被告甲○○所竊取，並由被告甲○○攜往上址。而上址平日係由被
    告乙○○居住，被告甲○○於案發當日前往該址及於該址為
    警查獲時，被告乙○○均同在該處乙節，除據被告乙○○於
    警詢中供承不諱，復經證人甲○○於本院審理中證述屬實，
    衡情若非被告乙○○同意收受該音響，被告甲○○當無自行
    將該音響置放於乙○○房間內之理，被告乙○○亦不致自被
    告甲○○於96年9 月20日上午8 、9 時許前往上址至同日下
    午4 時許為警查獲時止，均未察覺其房間多出一來路不明之
    音響，且未向被告甲○○探究原委，足見被告乙○○確有自
    被告甲○○處收受該汽車音響，要甚明確。另由前述汽車音
    響照片觀之，該音響並非新品，音響後方尚有殘留之電線外
    露，被告乙○○於警詢中復自承與被告甲○○並非熟稔（見
    偵查卷第28頁），其並未詳究該音響之來源，逕自被告甲○○處收受該音響，其對於該音響可能係被告甲○○自他處竊
    取拔除而來之贓物，自應有所認識，被告乙○○有收受贓物
    之故意，亦可認定。
(三)、辯護意旨雖請求就該汽車音響採證是否有被告二人之指紋等
    語。惟本案經警查獲迄今已逾半年，且該音響由被害人丙○○立據領回後，已裝回車上，並經多人碰觸，有本院辦理刑
    事案件電話記錄查詢表1 紙可參，是該汽車音響上原縱有遺
    存被告二人之指紋，惟該汽車音響長期暴露於空氣中，復經
    多人碰觸，被告二人之指紋當亦早已滅失，辯護意旨此部分
    所請，尚無調查之必要。況被告乙○○自被告甲○○處收受
    贓物，亦非定須碰觸該音響，由被告甲○○將該音響搬運至
    乙○○房間內置放，被告乙○○基於收受贓物之犯意加以收
    受，亦有可能。而被告乙○○收受贓物之犯行事證明確，業
    如前述，辯護意旨僅以本案未就前開汽車音響進行指紋採樣
??，並與被告乙○○之指紋互相比對，即認本案無積極證據證
    明被告乙○○有收受贓物之事實等語，尚無足取。
參、論罪科刑
一、核被告甲○○所為，係犯刑法第320 條第1 項之竊盜罪。被
    告乙○○所為，則係犯同法第349 條第1 項之收受贓物罪。
    又被告甲○○有如事實欄所示之犯罪科刑執行情形，有臺灣
    高等法院被告全國前案紀錄表可佐，其於有期徒刑執行完畢
    後5 年內，故意再犯本件有期徒刑以上之罪，為累犯，應依
    刑法第47條第1 項之規定加重其刑。
二、爰審酌被告二人之素行、犯罪之動機、目的、手段、所生危
    害、犯罪後均飾詞圖卸，不知悔改等一切情狀，分別量處如
    主文所示之刑，並就被告乙○○部分諭知易科罰金之折算標
    準，以資懲儆。
據上論斷，應依刑事訴訟法第299 條第1 項前段，刑法第320 條
第1 項、第349 條第1 項、第47條第1 項、第41條第1 項前段，
刑法施行法第1 條之1 ，判決如主文。
本案經檢察官林俊峰到庭執行職務。
中    華    民    國    97    年    5     月    26    日
                  刑事第七庭    法  官  吳佳穎
以上正本證明與原本無異
如不服本判決應於送達後10日內向本院提出上訴狀
                                書記官  陳香君
中    華    民    國    97    年    5     月    26    日
附錄本案論罪科刑法條全文：
中華民國刑法第320條（普通竊盜罪、竊佔罪）
意圖為自己或第三人不法之所有，而竊取他人之動產者，為竊盜
罪，處5 年以下有期徒刑、拘役或 5 百元以下罰金。
意圖為自己或第三人不法之利益，而竊佔他人之不動產者，依前
項之規定處斷。
前二項之未遂犯罰之。
中華民國刑法第349條（普通贓物罪）
收受贓物者，處3 年以下有期徒刑、拘役或5 百元以下罰金。搬
運、寄藏、故買贓物或為牙保者，處5 年以下有期徒刑、拘役或
科或併科1 千元以下罰金。
因贓物變得之財物，以贓物論。


司法院資訊處製作；財團法人民間司法改革基金會備份。
